臺灣屏東地方法院民事裁定
111年度抗字第69號
抗  告  人  潘淑芬  
相  對  人  李承樺  


上列抗告人因本院本票裁定事件，不服本院民國111年8月19日所
為裁定，提起抗告，本院裁定如下：
    主  文
抗告駁回。
抗告程序費用新台幣壹仟元由抗告人負擔。
    理  由
一、按執票人向本票發票人行使追索權時，得聲請法院裁定後強
    制執行，票據法第123條定有明文。又本票執票人依票據法
    第123條規定，聲請法院裁定許可對發票人強制執行係屬非
    訟事件程序，此項聲請之裁定，及抗告法院之裁定，僅依非
    訟事件程序，以審查強制執行許可與否，並無確定實體上法
    律關係存否之效力，如發票人就票據債務之存否有爭執時，
    應由發票人提起確認之訴，以資解決（最高法院56年度台抗
    字第714號、57年度台抗字第76號裁定意旨參照）。
二、本件相對人以其執有抗告人於民國109年4月23日簽發、金額
    新臺幣（下同）50萬元、受款人為相對人、未載到期日之本
    票1紙（下稱系爭本票），並免除作成拒絕證書，前經相對
    人於111年1月23日提示未獲付款，爰聲請裁定准許強制執行
    ，經本院司法事務官審核後，認所請與票據法第123條之規
    定相符而裁定准許強制執行。
三、抗告意旨略以：50萬元債務為伊以赤新段168地號土地請相
    對人辦理銀行貸款，伊自109年4月至111年4月付了利息近40
    萬元，深覺有誤，所以停止付利息，致相對人聲請本票裁定
    ，為此聲明異議等語。
四、經查：系爭本票發票人欄載有抗告人之簽名及印文，並註記
    抗告人之住址，原裁定依系爭本票形式上之要件予以審查，
    認無不應准許強制執行之情形，而許可相對人對抗告人強制
    執行，依首揭說明，於法並無不合。至於抗告人主張兩造借
    款利息計算有誤云云，係屬實體事項之爭執，應由抗告人與
    相對人自行協商或另循訴訟程序以資解決，尚非本件非訟事
    件程序所得審究。從而，抗告人以前揭情詞，指摘原裁定不
    當，求予廢棄，為無理由，應予駁回。
五、據上論結，本件抗告為無理由，依非訟事件法第46條、第21
    條第2項、第24條第1項，民事訴訟法第495條之1第1項、第4
    49條第1項、第78條，裁定如主文。
中　　華　　民　　國　　111 　年　　10　　月　　28　　日
            民事第三庭    審判長法　官　潘  快
　　　　　　　　　              法  官  曾士哲
　　　　　　　　　              法  官  楊境碩
正本係照原本作成。
如不服本裁定，須於裁定送達後10日內，以適用法規顯有錯誤為
理由，向本院提出再抗告狀（須附繕本1 份及繳納再抗告裁判費
新台幣1,000 元）。再抗告時應提出委任律師或具有律師資格之
人之委任狀；委任有律師資格者，另應附具律師資格證書及釋明
委任人與受任人間有民事訴訟法第466 條之1 第1 項但書或第2
項所定關係之釋明文書影本。
中　　華　　民　　國　　111 　年　　10　　月　　28　　日
                                書記官　洪敏芳